# 请教各位关于退股问题

提问人：lanjian229 时间：2013-09-12 15:57:28
公司增资时候，新增股东投资产生的溢价，转增实收资本，后因该股东退股,减少实收资本，需要按原投资款退还，这差额部分是个否是冲减留存收益，另因退股需按该投资款的年固定收益给予利息，这个利息应该属于什么性质款项，该如何处理？

回答人：chenyiwei
虽然在法律形式上可能计入股本和股本溢价，并在其后将股本溢价转增资本，但会计处理应当基于“实质重于形式”原则，根据《企业会计准则第 37 号——金融工具列报》和《企业会计准则解释第 1 号》第四条等规定判断应确认为债务工具还是权益工具，如果涉及前期会计差错的，应追溯调整。 如果该笔资金投入时确实应当确认为债务工具的，则在会计上确认负债的同时，考虑到对法律上注册资本和实收资本概念的尊重，编制一笔借记资本公积，贷记实收资本的分录（按照PE入股时增加的实收资本金额）。后续以溢价转增资本时，按转增金额再次从资本公积中转出相应金额到实收资本。退股时除了按照债务偿还编制相关会计分录（这是实质性的）以外，还应按照减少的注册资本和实收资本金额从实收资本转回资本公积。这些形式上的分录都不改变所有者权益总额。

提问人：lanjian229 时间：2013-09-12 23:33:24
其次如果减资时，只减少了pe在股本中的份额，增资给其他股东的股份不减，这就会导致转回资本公积的部分只是pe自己的股份，这样原由资本公积中转增给其他股东的部分一直缺那，又应该怎么办呢？

回答人：chenyiwei
这是法律形式和经济实质的冲突造成的，在目前很难有比较周全的解决办法。